【裁判字號】    91,勞訴,139
【裁判日期】    921208
【裁判案由】    給付資遣費等
【裁判全文】
臺灣臺北地方法院民事判決                        九十一年度勞訴字第一三九號
    原      告  甲○○
                丙○○
                辛○○
                己○○
                壬○○
                戊○○
                庚○○
                乙○○
    共      同
    訴訟代理人  劉志鵬律師
                陳文靜律師
    被      告  和信電訊股份有限公司
    法定代理人  丁○○
    被      告  和宇寬頻網路股份有限公司
    法定代理人  丁○○
    共      同
    訴訟代理人  陳哲宏律師
                陳美玲律師
當事人間請求給付資遣費等事件，本院判決如左：
    主      文
被告和信電訊股份有限公司應給付原告甲○○、丙○○、辛○○、己○○、壬○○、
戊○○、庚○○如附表一所示之金額，及均自民國九十一年三月八日起至清償日止，
依年息百分之五計算之利息。
被告和宇寬頻網路股份有限公司應給付原告乙○○如附表二所示之金額，及自民國九
十一年三月八日起至清償日止，依年息百分之五計算之利息。
原告其餘之訴駁回。
訴訟費用由被告負擔百分之九十九，餘由原告負擔。
本判決原告勝訴部分，於原告以新臺幣肆拾肆萬伍仟元為被告供擔保後，得假執行。
但被告以新臺幣壹佰拾萬零玖佰捌拾伍元為原告預供擔保，得免為假執行。
原告其餘假執行之聲請駁回。
    事      實
甲、原告方面：
一、聲明：
（一）如主文第一項所示。
（二）如主文第二項所示。
（三）被告和信電訊股份有限公司（下稱和信公司）應給付原告甲○○、丙○○、辛○○、己○○、壬○○、戊○○、庚○○；被告和宇寬頻網路股份有限公司（
      和宇公司）應給付原告乙○○，每人各新臺幣（下同）一千元及自九十二年三
      月二十八日起至清償日止，依年息百分之五計算之利息。
（四）願供擔保請准宣告假執行。
二、陳述：
（一）原告甲○○、丙○○、辛○○、己○○、壬○○、戊○○、庚○○等七人均受
      僱於被告和信公司，於九十一年一月十六日接獲和信集團總經理邱明德發送主
      旨為「調薪」之電子郵件後，分別轉寄予其配偶及摯友；原告乙○○則未收到
      該內容之電子郵件，且未轉寄該郵件。詎和信集團總經理邱明德於九十一年一
      月十八日，竟透過電子郵件於公司內部公告：原告將調薪資訊以電子郵件轉寄
      至公司外部，觸犯公司「工作規則」第十八條第二十二款：「違反勞動契約或
      本工作規則，情節重大者。」，逕行解僱原告。實則，原告甲○○、丙○○、
      辛○○、己○○、壬○○、戊○○、庚○○等七人所轉寄之電子郵件內容僅為
      調薪資訊，被告以原告等七人轉寄調薪資訊，違反工作規則情節重大予以解僱
      ，顯係濫行解僱；且原告乙○○未曾收到系爭電子郵件，無從轉寄予第三人，
      被告未經查證逕行解僱，亦未舉證原告乙○○有散布之事實，均與勞動基準法
      （下稱勞基法）第十二條規定不符，自非適法。是原告於九十一年一月二十三
      日向臺北市政府勞工局申請調解系爭勞資爭議，並以被告解僱不合法，違反勞
      動契約或勞工法令情節重大，致有損害勞工權益之虞為由，依勞基法第十四條
      第六款，終止兩造間之勞動契約並請求被告給付資遣費，惟調解不成立。
（二）被告於九十年一月十八日非法解僱原告，顯已預示拒絕受領原告之勞務給付，
      惟兩造間之僱傭關係仍然存在，依民法第四百八十七條，被告受領勞務遲延者
      ，原告無補服勞務之義務，仍得請求報酬。被告非法解僱，已違反勞動契約及
      勞工法令，且其監看員工電子郵件係侵害原告之隱私權，有損害勞工權益之虞
      ，原告遂於九十一年一月二十三日申請勞資爭議調解時終止勞動契約，並於同
      年二月五日告知被告，故被告應給付原告如附表一、二所示之積欠薪資及自九
      十一年三月八日起計算之利息。另被告於九十一年一月十八日發放九十年度保
      障年薪時，被告應給付約定之十四個月保障年薪及自九十一年三月八日起計算
      之利息。又原告依勞基法第十四條第一項第六款終止勞動契約時，並依同法第
      十四條第四項準用第十七條請求被告發給資遣費，被告依勞動基準法施行細則
      第八條規定，於終止勞動契約三十日內發給資遣費，故被告應於原告終止契約
      之翌日即九十一年二月六日起算三十日內給付原告如附表一、二所示之金額，
      並自三十日期滿之翌日即同年三月八日起至清償日止，依年息百分之五計算之
      遲延利息。
（三）被告之工作規則並未約定員工不得將公司業務資訊轉寄他人，且公司之秘密是
      有管制的，並非所有的資料都屬秘密，原告所寄發的內容是否為公司之機密事
      項，是否可能造成損害，都有疑義，是本件非屬被告和信公司工作規則第二十
      八條之情形。其次，兩造之保密同意書僅記載「應嚴守保密規定」，該保密同
      意書旨在限定業務資訊之範圍，並無被告為確保原告遵守保密規定，得監視原
      告電子郵件之相關文字，原告縱簽署保密同意書，並不當然放棄其受憲法保障
      之言論自由、秘密通訊自由或隱私權，故被告不得以原告簽署保密同意書為由
      ，監視原告收發電子郵件之行為及電子郵件之內容。且被告監視之範圍應以原
      告是否將屬於被告行動電話業務之資訊以電子郵件方式遞予他人為限，是本件
      被告之監視行為已逾越保密同意書之範圍；且被告僅以避免營業秘密外洩為由
      ，未慮及是否有其他有效可行之方法，逕行監視原告之電子郵件，該監看手段
      不具相當性。再者，被告事前未告知原告其有對員工電子郵件進行監視，亦未
      於發現原告將電子郵件作私人目的使用後對原告作出警告，則被告依兩造間之
      勞動契約、工作規則，監視無關營業秘密之電子郵件，已違反民法第七十一、
      七十二條及第一百四十八條第二項，復以原告轉寄與營業秘密不相干之「調薪
      」郵件為由解僱原告，自難認為合法。
（四）對被告抗辯之主張：被告未事先告知原告本件電子郵件是否屬於密件，於事後
      才告知，被告之工作規則要求保密的範圍是薪資中的薪資明細；依被告制定之
      電子郵件管理辦法，電子郵件是為非正式訊息所設置，如果是密件應依營業秘
      密法特別標示，否則員工無法分辨。原告甲○○所簽署之保密同意書之內容限
      於「因職務關係或執行業務」所需而知悉之有關「行動電話業務之資訊」，本
      件被告指稱原告所洩露之電子郵件，並非同意書所約定「行動電話業務」之範
      疇；另系爭電子郵件亦非原告丙○○、辛○○、己○○、壬○○、戊○○、庚○○等六人所簽署之保密同意書所載「因職務關係或執行業務所需」而知悉之
      資訊，故非同意書之範疇。原告遭解雇所轉寄電子郵件，係全公司員工均會收
      到且可互相轉寄之電子郵件，非屬「不得與他人討論」之事項，且被告工作規
      則顯係指員工本人不得與他人討論「自己薪資之內容及明細」，即薪資保密的
      範圍限於薪資單內的內容，至於公司對於全體員工公布明年是否調薪，係全體
      員工均知悉，顯非「薪資保密」之範圍。至於被告和宇公司解雇乙○○之理由
      ，已如解雇通知所載，自不容被告和宇公司臨訟再主張其他解雇理由。被告和
      宇公司於九十一年一月十四日開庭時自認乙○○未收到轉寄之調薪電子郵件，
      且乙○○僅因工作需要將郵件轉寄至自己之電子郵件信箱，並未洩漏予第三人
      ，亦無被告和宇公司所指洩密之事實，故被告和宇公司九十一年一月十八日之
      解雇顯無理由。末以被告於九十一年一月十八日隨同一月份薪資一起發放九十
      年度年終獎金時，原告仍在職，且原告於九十年度並無過失，本件被告所解僱
      原告之事由發生在九十一年度，故原告應受給付。
三、證據：提出調薪電子郵件、解僱電子郵件、和信電訊公司工作規則、臺北市政府
    勞資爭議調解申請書及紀錄、原告請求金額明細及計算式影本各一紙為證。並聲
    請本院命被告提出原告自九十年八月起至九十一年一月止之薪資明細。
乙、被告方面：
一、聲明：原告之訴駁回。如受不利判決，願供擔保，請准宣告免為假執行。
二、陳述：
（一）被告經營高科技產業，營業內容涉及高度機密，對於規範員工使用公司電子郵
      件與員工保密義務之要求嚴格，以免員工因不當使用電子郵件而侵害公司機密
      而對公司造成損害。原告任職被告公司時，已簽署保密同意書，對公司資訊有
      保密義務，且依被告和信公司工作規則第五條及第二十八條分別明定，員工應
      遵守公司之「薪資保密」政策，對外應保守業務上之機密，不得對外洩漏；本
      公司採「薪資保密」政策，員工不得與他人討論薪資相關事項。再者，被告和
      信公司工作規則第十八條第四項及被告和宇公司之工作規則第十六條第四項，
      均明定員工無故洩漏本公司技術上、營業上之秘密，致本公司受有損害者，得
      不經預告終止僱傭關係。加上被告相關之電子郵件使用規範，原告已充分瞭解
      被告對於員工之保密要求與被告監看員工電子郵件之傳遞及任意以電子郵件洩
      密者將受解僱之嚴懲。本件「調薪」電子郵件係屬保密同意書之範圍，該「調
      薪」文件屬薪資事項，已明確於公司工作規則內列入應保密事項，原告甲○○
      等七人於訴訟中已自認將公司「調薪」之電子郵件轉寄第三人，係違反其所簽
      署之保密同意書與被告和信公司工作規則及電子郵件使用規範，且情節重大，
      被告和信公司自得依據勞基法第十二條第四款及被告工作規則第十八條第二十
      二款之規定，不經預告解僱原告等七人。被告和宇公司並未將帳號轉到乙○○
      個人帳號，原告乙○○雖未收到轉寄的調薪電子郵件，但其將被告和宇公司九
      十一年一月十五日向員工公佈屬於重要業務資訊之「人事異動通知」，擅自以
      電子郵件轉寄至公司外部，其轉寄到自己的帳戶，以後是否再轉寄到第三人，
      被告和宇公司無法監看，危險性更大，係違反其所簽署之保密同意書、被告和
      宇公司工作規則中之保密義務，且情節重大，被告和宇公司依勞動基準法第十
      二條第四款、工作規則第十六條第二十二款規定，自亦得予以解僱。
（二）本件「調薪」電子郵件係先由被告和信公司總經理邱明德發送給各單位主管，
      再由客戶服務處協理另擬一封調薪作業之電子郵件並附加總經理之原電子郵件
      寄予原告，非「全公司員工均會收到且可互相轉寄之電子郵件」。且本件「調
      薪」電子郵件，主旨載明為「調薪」，內容為被告九十一年調薪作業原則，屬
      薪資事項之重要內容，為被告工作規則第五條、第二十八條之「薪資保密」範
      圍，詎原告未保密而以電子郵件轉寄至外部給第三人，顯已違反工作規則。原
      告甲○○所簽署之同意書內容與其餘原告相同，均約定原告就公司相關業務資
      訊負有保密義務，則原告轉寄公司內部「調薪」電子郵件予第三人之行為，亦
      已違反該保密同意書之約定。原告洩漏之薪資資訊因攸關公司營運，亦為勞動
      關係上之重大資訊，屬勞動契約及工作規則約定之保密事項，足以影響公司之
      經營秩序，被告以原告轉寄調薪電子郵件以外部第三人，嚴重影響公司經營、
      保密原則，並違反保密同意書及工作規則情節重大，自得解僱原告。被告和宇
      公司為保護營業秘密，對員工使用電子郵件設有監看措施，以防止資訊外洩，
      被告和宇公司從未事前允許或事後同意原告乙○○將公司郵件轉寄至其私人帳
      號信箱，公司內部亦無該等申請、核准之作業流程，是原告乙○○所辯亦與事
      實不符。
（三）原告所提被告和信公司電子郵件管理辦法已經廢止，兩造間應依被證四、五、
      六、八之電子郵件所載：電子郵件之使用，應以日常公務上之必要為原則，嚴
      禁以電子件洩漏公司營運秘密，否則依工作規則第十八條解僱。原告已充分知
      悉被告監看員工電子郵件政策，被告監視員工之電子郵件並無侵害原告言論自
      由、隱私權。
（四）對原告於九十二年三月三日所提工資及資遣費之計算方式不爭執，但被告並無
      保障年薪制度，被告並無明文規定年終獎金制度，被告之前曾對無過失之在職
      員工發放二個月的年終獎金，原告因擅發調薪電子郵件已有過失，故不得領取
      被告原訂於九十一年一月二十日隨同一月份薪資一起發放之年終獎金，惟因該
      日為星期日而提早於同年月十八日發放之年終獎金。
三、證據：提出交通部電信總局函、和信公司工作規則暨變更登記表、和宇公司工作
    規則、問卷調查報告、剪報影本各一紙，電子郵件影本五紙，同意書影本八紙，
    原告九十一年八月份至九十一年一月份薪資單影本共三十紙為證。
    理      由
一、原告主張：原告乙○○為被告和宇公司員工，其餘原告為被告和信公司員工，被
    告以原告將「人事調動」電子郵件存入私人帳號、「調薪」電子郵件轉寄他人，
    違反工作規則為由，非法解雇原告，且被告監看原告之電子郵件行為係侵害原告
    ．之隱私權，經原告終止勞動契約，爰依勞基法第十四條第四項等規定，求為命
    被告給付積欠薪資、保障年薪、資遣費如附表一、二所示，並依侵權行為損害賠
    償之法律關係，給付原告每人各一千元及法定利息之判決。
    被告則以：原告轉寄電子郵件之行為，違反兩造間之保密約定及工作規則，且被
    告監看員工之電子郵件，為原告所明知，未侵害原告之隱私權，被告解雇原告並
    不違法等語，資為抗辯。
二、原告主張渠等為被告員工，於九十一年一月十八日遭被告以轉寄電子郵件，通知
    解雇，經臺北市政府勞工局調解系爭勞資爭議不成立，原告於九十一年二月五日
    ，對被告主張依勞基法第十四條第六款規定終止兩造間勞動契約之事實，並提出
    調薪電子郵件、解雇電子郵件、臺北市政府勞資爭議調解申請書及紀錄為證，被
    告對此亦不爭執，自堪信為真實。至原告主張被告解僱原告不合法，應給付原告
    積欠薪資、保障年薪、資遣費如附表一、二所示，並賠償原告每人各一千元等情
    ，則為被告所否認，並以前開情詞置辯。經查：
（一）按人民之工作權應予保障，憲法第十五條定有明文。次按勞工有左列情形之一
      者，雇主得不經預告終止契約：四、違反勞動契約或工作規則，情節重大者，
      勞基法第十二條第一項第四款定有明文。故員工違反勞動契約或工作規則，須
      達情節重大之程度，雇主始得不經預告終止勞動契約，倘員工違反勞動契約或
      工作規則，尚未達情節重大之程度，而雇主別有其他對勞工權益影響較輕微之
      懲處措施足以維持企業內部秩序者，即不得捨此而逕行解雇，蓋解雇涉及勞工
      工作之喪失，係屬憲法保障工作權之核心領域，故解僱應為雇主終極、無其他
      選擇之不得己手段，即在適用上合乎「解僱之最後手段性」，始符比例原則下
      之必要性原則與民法第一百四十八條所揭示之權利濫用禁止及誠信原則之要求
      。
（二）查原告甲○○、丙○○、辛○○、己○○、壬○○、戊○○、庚○○等七人，
      於九十一年一月十六日接獲被告和信公司客服部協理尹靖國寄發附件為被告公
      司總經理邱明德所發送主旨為「調薪」之電子郵件後，分別轉寄予被告公司以
      外之第三人，原告乙○○則於九十一年一月十五日，將被告和宇公司員工徐美
      釧寄發主旨為「人事異動通知」之郵件，轉寄至原告乙○○個人之電子郵件信
      箱，有被告所提上述電子郵件內文影本為證，兩造對此亦不爭執，自堪信為真
      實。至被告辯稱：原告上述轉寄電子郵件之行為，違反被告所簽發之保密同意
      書、被告公司工作規則第五、十八、二十八條等規定及被告於八十九年十月二
      十三日所發送主旨為「資訊保密」之電子郵件之內容等情。按員工應遵守公司
      之「薪資保密」政策，對外應保守業務上之機密，不得對外渲洩；本公司採「
      薪資保密」政策，員工不得與他人討論薪資相關事項，被告和信公司工作規則
      第五條及第二十八條固有明文。惟就上述條文觀之，旨在規範員工相互間不得
      談論薪資相關事項，被告公司總經理邱明德既發送當年度特定單位人員不調薪
      之郵件予各級主管，並由客服部協理轉寄予客服部員工，自與員工相互間不得
      談論之薪資相關事項情形有間。至於原告八人進入被告公司時，所簽署之同意
      書，固載有：凡有關和信電訊之（行動電話）任何形式之業務資訊，包含人事
      及財務資訊，不得自擅自透露予第三人等語，有被告所提同意書八份為證。惟
      原告轉寄之「人事調動」及「調薪」之電子郵件，或與上述同意書所指「人事
      及財務資訊」概念相關，惟上開同意書，對於違反同意書之法律效果，係規定
      負損失賠償責任。被告公司於八十九年十月二十三日所寄發主旨為「資訊保密
      」之電子郵件，對於以電子郵件傳遞有關公司之營運及技術機密，係載明依工
      作規則第十八條規定予以解僱。而被告和信公司工作規則第十八條第四款及被
      告和宇公司工作規則第十六條第四款係規定，對於故意洩漏公司技術上、營業
      上之秘密，得不經預告終止僱用關係者，亦以致公司受有損害為要件。被告雖
      辯稱原告轉寄之「人事調動」及「調薪」之電子郵件，攸關公司營運之重大資
      訊，員工予以洩漏，足以影響事業單位之經營秩序等情，惟被告並就其所受損
      害之具體內容，既為原告所否認，被告就此亦不能舉證以實其說，自無可憑信
      。至被告公司總經理於八十九年十月二十日寄發之電子郵件公告，對於將公司
      內部往來文件轉寄予第三人者，亦只表示將必要時採取懲戒措施，並未表明立
      即解僱之旨。被告於八十九年十月二十五日寄發「解僱劉傳俊」之電子郵件公
      告，亦無從看出劉傳俊係以轉寄電子郵件之方式洩密而遭到被告解僱，有被告
      所提上開電子郵件內文影本在卷可稽。參酌被告公司所定電子郵件管理辦法明
      定，電子郵件係為同仁非正式訊息傳遞而設置，有關公司業務之處理應以內部
      函為之，有原告所提上開管理辦法為證。被告雖主張該管理辦法業經廢止，惟
      被告對於原告轉寄之上述「人事調動」及「調薪」之電子郵件，並未事先標示
      屬於營業、人事、財務或技術秘密事項，致原告疏未注意，一時失慮，第一次
      將公司郵件轉寄予親友或個人信箱，或為一時情緒上之渲洩，或為一時工作上
      之便利，就社會價值判斷上，並非不能期待被告先對原告採取解僱以外之適當
      懲處，且予警告，若原告再有此類行為，將予解僱等，以繼續其僱傭關係。參
      酌被告所提一一一一人力銀行就企業對員工不當使用網際網路之處置措施問卷
      調查結果，仍有五成以上之公司，認為員工將公司內部文件以電子郵件對外傳
      播，不須採取解僱之手段，其中半導體及科技產業，亦有將近四成認為不須解
      僱，有四分之三以上之企業，實際上採取解僱或資遣以外之措施，有被告所提
      調查報告在卷可稽。足認原告上述行為，尚不符合勞基法第十二條第一項第四
      款，及被告公司工作規則第十八條第二十二款之情節重大之要件，被告逕予解
      僱原告，並不合法，自不生解僱之效力。
（三）次按有左列情形之一者，勞工得不經預告終止契約：六、雇主違反勞動或勞工
      法令，致有損害權益之虞者；第十七條規定於本條終止契約準用之；勞基法第
      十四條第一項第六款、第四項定有明文。查被告於九十一年一月十八日解僱原
      告並不合法已如前述，則被告於九十一年二月五日在台北市政府勞資爭議調解
      會議中，以被告解雇原告不合法，主張依勞基法第十四條第一項第六款不經預
      告終止兩造間之勞動契約，自屬有據。
（四）再按第十七條規定於本條終止契約準用之，勞基法第十四條第四項定有明文。
      依同法第十四條第四項準用同法第十七條第一、二款之規定，雇主應依左列規
      定發給勞工資遣費：一、在同一雇主之事業單位繼續工作，每滿一年發給相當
      於一個月平均工資之資遣費。二、依前款計算之剩餘月數，或工作未滿一年者
      ，以比例計給之。未滿一個月者以一個月計。查被告對原告於九十二年三月三
      日所提出之附表一、二所載積欠薪資及資遣費計算方式既不爭執，則原告依勞
      基法第十四條第一項第六款規定終止勞動契約後，主張依同法第十七條規定，
      請求被告給付如九十二年三月三日提出之附表一、二所示之積欠薪資、資遣費
      及自原告終止契約之翌日即九十一年二月六日起算三十日期滿之翌日即同年三
      月八日起至清償日止，依年息百分之五計算之利息，應為可取。
（五）原告另請求被告給付其於九十一年一月十八日對其他員工發放之九十年度保障
      年薪，該保障年薪依兩造之約定為十四個月之薪資，扣除九十年度已給付之十
      二個月薪資，實為二個月之薪資。被告則辯稱：公司並未設有保障年薪制度，
      原告擅發郵件已有過失，不得領取年終獎金云云。查原告所稱保障年薪與被告
      所稱之年終獎金，計算基準均以月薪為單位，且均為兩個月之月薪，發放日期
      亦相同，二者應同一。而依原告所提九十一年一月份員工薪資單列有年終獎金
      項目欄位，足證被告於九十一年一月十八日發放九十一年一月份薪資時，有一
      併發給九十年度之年終獎金。又兩造間之勞動契約於被告九十一年一月十八日
      發放九十一年一月份薪資時仍然存續，已如前述，原告又係九十年度在被告公
      司任職且無過失之員工，從而，原告請求被告給付如附表一、二所示之年終獎
      金，及自原告終止契約之翌日即九十一年二月六日起算三十日期滿之翌日即同
      年三月八日起至清償日止，依年息百分之五計算之利息，亦為可取。
（六）原告另主張被告監視原告收發電子郵件之行為及電子郵件之內容，侵害原告受
      憲法保障之言論自由、秘密通訊自由或隱私權，被告之監視行為逾越保密同意
      書之範圍，亦未慮及是否有其他有效可行之方法，該監看手段不具相當性，且
      未事前未告知有對員工電子郵件進行監視，又未作出警告，則被告監視無關營
      業秘密之電子郵件，違反民法第七十一、七十二條及第一百四十八條第二項規
      定，應依侵權行為負損害賠償責任。惟按公司監看員工之電子郵件，是否侵害
      員工之言論自由、秘密通訊自由或隱私權等基本權利，應視員工是否能對其在
      公司中電子郵件通訊之隱私有合理期待，若公司對於員工電子郵件之監看政策
      有明確宣示，或是員工有簽署同意監看之同意書，則難以推論員工對於自身電
      子郵件隱私有一合理期待。又若無法有合理期待，則應另視有無法律明文禁止
      雇主監看員工之電子郵件。查被告曾於八十九年十月二十日以電子郵件向被告
      公司員工公告：不得將公司內部往來文件洩漏、轉寄、寄發、郵寄予非屬和信
      員工之第三人，管理階層將嚴肅看待這個問題，並將隨時監視且於必要時採取
      懲戒措施，有被告所提上開電子郵件內文影本為證。足認被告已事先宣示，電
      子郵件之使用，應以日常公務上之必要為原則，嚴禁以電子郵件對外傳遞有關
      公司之營運及技術機密，管理階層將隨時監視員工電子郵件之傳遞，以免洩密
      。被告既已事先宣示公司對於員工電子郵件之監看政策，自難認為原告對於其
      自身電子郵件之隱私有合理之期待。另我國並無法律明文禁止雇主監看員工之
      電子郵件，且原告於八十九年十月二十日收到上述公告監看之電子郵件後，並
      未表示反對，應認原告已默示同意被告公司提供之電子郵件系統是供業務用途
      ，且使用被告提供之電子郵件帳號已寓含同意被告監視使用用途，若仍執意為
      私人用途，後果必須自行承擔。則被告為保護公司營業秘密及達成合法商業目
      的，所為監看行為，並不符合侵權行為中關於侵入之要件，且因原告之同意而
      阻卻違法。從而，原告依侵權行為之法律關係，請求被告賠償原告各一千元及
      自九十二年三月二十八日起至清償日止，依年息百分之五計算之利息，洵屬無
      據，應予駁回。
三、綜上所陳，原告甲○○、丙○○、辛○○、己○○、壬○○、戊○○、庚○○等
    七人，請求被告和信公司給付如附表一所示之金額，及均自民國九十一年三月八
    日起至清償日止，依年息百分之五計算之利息；原告乙○○請求被告和宇公司給
    付如附表二所示之金額，及自九十一年三月八日起至清償日止，依年息百分之五
    計算之利息，均有理由，應予准許，逾此範圍之請求，為無理由，應予駁回。
四、本件事證已臻明確，兩造其餘攻擊防禦方法及舉證，經審酌與本件判決結果不生
    影響，爰不一一論述，併此敘明。
五、本件原告勝訴部分，其陳明願供擔保請准為假執行之宣告，被告亦陳明願供擔保
    ，請准免為假執行之宣告，均核無不合，爰分別酌定相當擔保金額准許之；至原
    告敗訴部分，其假執行之宣告已失所附麗，應予駁回。
六、據上論結，本件原告之訴為一部有理由、一部無理由，依民事訴訟法第七十九條
    但書，第三百九十條第二項，第三百九十二條第二項，判決如主文。
中      華      民      國    九  十  二    年    十  二    月    八    日
                                            民事第三庭法    官   李慈惠
  附表一（原告九十二年三月三日提出）：（金額單位：新臺幣）
┌───┬────┬────┬───┬───┬───┬────┬────┐
│姓  名│ 受僱日 │ 終止日 │年  資│資遣費│積  欠│ 積欠保 │ 合計請 │
│      │        │        │      │      │薪  資│ 障薪資 │ 求金額 │
├───┼────┼────┼───┼───┼───┼────┼────┤
│甲○○│86.08.11│91.02.05│4年6月│150683│ 18007│  66340 │  235030
├───┼────┼────┼───┼───┼───┼────┼────┤
│丙○○│88.07.26│91.02.05│2年7月│100293│ 20303│  74800 │ 195396 │
├───┼────┼────┼───┼───┼───┼────┼────┤
│辛○○│88.06.11│91.02.05│2年8月│ 97824│ 18647│  68700 │ 185171 │
├───┼────┼────┼───┼───┼───┼────┼────┤
│己○○│88.12.01│91.02.05│2年3月│ 75854│ 17334│  64860 │ 158048 │
├───┼────┼────┼───┼───┼───┼────┼────┤
│壬○○│88.07.12│91.02.05│2年7月│ 72745│ 14657│  54000 │ 139402 │
├───┼────┼────┼───┼───┼───┼────┼────┤
│戊○○│88.06.01│91.02.05│2年9月│ 82082│ 15379│  56660 │ 154121 │
├───┼────┼────┼───┼───┼───┼────┼────┤
│庚○○│89.10.16│91.02.05│1年4月│ 50215│ 20287│  74740 │ 145242 │
└───┴────┴────┴───┴───┴───┴────┴────┘
  附表二（原告九十二年三月三日提出）：（金額單位：新臺幣）
┌───┬────┬────┬───┬───┬───┬────┬────┐
│姓  名│ 受僱日 │ 終止日 │年  資│資遣費│積  欠│ 積欠保 │ 合計請 │
│      │        │        │      │      │薪  資│ 障薪資 │ 求金額 │
├───┼────┼────┼───┼───┼───┼────┼────┤
│乙○○│90.02.12│91.02.05│ 一年 │ 37335│ 15240│  66000 │ 118575 │
└───┴────┴────┴───┴───┴───┴────┴────┘
右正本證明與原本無異
如不服本判決，應於送達後二十日內向本院提出上訴狀
中      華      民      國    九  十  二    年    十  二    月    八    日
                                                         書記官  林秀娥


司法院資訊處製作；財團法人民間司法改革基金會備份。
